臺灣臺北地方法院刑事判決　　　　　　　　　　　　九十三年度訴緝字第一七三號
　　公　訴　人　臺灣臺北地方法院檢察署檢察官
　　被　　　告　乙○○
　　選任辯護人　楊宗儒律師
右列被告因違反槍砲彈藥刀械管制條例案件，經檢察官提起公訴（九十年度偵字第二
四一一三號），本院判決如左：
    主  文
乙○○未經許可，持有可發射子彈具有殺傷力之改造手槍，累犯，處有期徒刑壹年陸
月，併科罰金新台幣伍萬元。罰金如易服勞役，以新台幣玖佰元即銀元參佰元折算壹
日。扣案如附表編號一、二之(二)及三所示之槍彈均沒收。
    事  實
一、乙○○前因違反麻醉藥品管理條例案件，經本院以八十六年易字第七００六號刑
    事判決判處有期徒刑四月確定，並於民國八十七年三月二十一日易科罰金執行完
    畢。詎仍不知悔改，明知不得擅自持有可發射子彈具有殺傷力之改造手槍及子彈
    ，竟於八十九年二月間某日起，未經許可而持有如附表所示之改造九０手槍一枝
    （內含彈匣一個）、改造子彈三顆及制式子彈二顆，並將之置於臺北市○○區○
    ○路四十七巷十一號二樓住處，嗣於八十九年九月十九日，其友人甲○○（業經
    本院另案判處有期徒刑一年二月緩刑四年確定）至該處聊天至傍晚之際，乙○○
    恐其無故持有前開槍彈行為經警查悉，遂請甲○○將該等槍彈寄藏於臺北市○○
    區○○路二段一○九巷二十六弄十號五樓之甲○○住處。迄當日下午九時許，警
    方據報至乙○○住處查緝時，適甲○○返回乙○○住處，始由警查知上情，並至
    甲○○住處扣得如附表所示槍彈，始悉上情。
二、案經臺北縣警察局汐止分局報告臺灣臺北地方法院檢察署檢察官偵查起訴。
　　理  由
一、訊據被告乙○○雖坦承與甲○○為朋友關係，且甲○○於八十九年九月十九日下
    午曾前去伊前揭住處聊天喝酒，然矢口否認有何持有槍彈犯行，並辯稱：甲○○
    曾喜歡伊女友而有感情糾紛，故所為證述並不實在，伊未曾看過或持有扣案槍彈
    云云。本院經查：
（一）附表所示扣案槍彈之查獲經過，業據證人甲○○證述：警方於八十九年九月十
      九日下午八時許在臺北市○○區○○路四七巷十一號二樓被告乙○○家中查獲
      伊本人，復於八十九年九月十九日下午九時許，由伊帶同警方至伊住處臺北市
      文山區○○路○段一０九巷二六弄十號五樓房間櫃子內查獲一把改造手槍、制
      式子彈二顆、土造子彈三顆等物品‧‧‧‧伊於八十九年九月十九日下午二時
      許即到他（即被告）家，約到傍晚時分，陳錦道說要看槍，當時伊人在客廳。
      被告叫伊到樓下他家的信箱裡面把該槍彈拿上來給陳錦道看一看，而看完後，
      便叫伊把該槍彈拿到伊住所存放，而伊拿回家存放以後，約於下午八時許再返
      回被告家中之際，警方已在其家中‧‧‧‧八十九年二月認識被告時，被告就
      持有這把槍（見九十年偵字第二四一一三號卷第七、八頁、三七頁背面、五八
      至六十頁）、槍彈是從被告住所拿的，是被告交給伊的，當時被告將槍彈放在
      信箱中，當時是被告的朋友陳錦道要看槍，槍彈拿到被告住處時，被告是拿到
      房間去，伊在案發前的幾個禮拜就有看過（扣案槍彈）‧‧‧‧在警訊筆錄中
      曾向警員說過槍是陳元貴的，因為一開始伊想幫被告扛下來‧‧‧‧伊與被告
      無任何恩怨等語綦詳（見本院卷第八十至八四頁），本院審酌甲○○就扣案槍
      彈之寄藏與遭警查獲經過，於偵查及本院之歷次供述均明確證述該等槍彈係被
      告所持有，且甲○○所為前揭供述，除證述被告之持有槍彈犯行外，亦係就其
      個人寄藏槍彈犯行之自白，故甲○○個人並不因其前開供述而得免除寄藏槍彈
      之刑事責任，從而被告辯稱甲○○與伊有感情糾紛而故為不實證述云云，尚難
      信實。
（二）次查，扣案如附表所示之槍彈經送內政部警政署刑事警察局鑑驗，鑑驗結果為
      ：「一、送鑑改造九０手槍壹枝（槍枝管制編號：0000000000），
      認係仿貝瑞塔廠半自動手槍製造之玩具槍（ＦＳ－９７０８型）換裝車通之土
      造金屬槍管改造而成，滑套及槍身材質為金屬，擊發機械正常，具發射子彈功
      能，認具殺傷力。二、送鑑改造子彈參顆：(一)壹顆認係制式子彈彈殼（彈底標
      記為”wcc 92"），加裝土造金屬彈頭（直徑約九mm）組合而成之改造子彈，
      經試射可擊發，認具殺傷力。(二)貳顆均認係口徑九mm制式子彈（壹顆彈底標記
      為”ACP 96 9mm、壹顆彈底標記為”R－P 9mm LUGER”），子彈之彈頭上具刮
      痕，均經拆解檢視：具底火及制式火藥，均認具殺傷力。三、送鑑制式子彈貳
      顆，均認係口徑9mm制式子彈（壹顆彈底標記為”ACP 97 9mmLUGER”、壹顆彈
      底標記為”R－P9mm LUGER”），均認具殺傷力。」等情，此有內政部警政署
      刑事警察局八十九年九月二十七日刑鑑字第一四一四一四號鑑驗通知書在卷可
      按（見八十九年偵字第一九一三０號卷第四二頁），且有如附表所示之槍彈扣
      案可資佐證，故附表所示之扣案均有殺傷力之事實，同堪認定。
（三）末查，證人甲○○雖曾向查獲警員陳述扣案槍彈係案外人陳元貴所有云云（見
      九十年偵字第二四一一三號卷第八頁背面），然證人甲○○業已就為該等陳述
      之原因證稱：因陳錦道要看槍的時候，被告有打電話給陳元貴說要槍，所以伊
      以為伊住所查獲之槍彈是陳元貴所有‧‧‧‧因被告很兇，會打伊，在警局伊
      不敢說‧‧‧‧是被告叫伊說東西是陳元貴的等語綦詳（見本院卷第八二頁、
      九十年偵字第二四一一三號卷第八頁背面、三七頁背面、三八頁、五八頁背面
      ），從而證人甲○○於遭警查獲時，係先向警員供述槍彈係案外人陳元貴所有
      ，嗣經警循線查知扣案槍彈放置於證人甲○○住處後，證人甲○○始供承扣案
      槍彈係被告持有並交付寄藏等情，業臻明確，故由證人甲○○之供述內容以觀
      ，並無被告所辯之挾怨報復陷人於罪等情；再者，證人甲○○就何人前去被告
      異，然證人甲○○業已供明係因在本院作證時距離案發時間已久之故（見本院
      卷第八十頁背面），本院審酌人之記憶恆隨時間消逝而趨於模糊，故證人甲○
      ○於九十三年十一月四日於本院作證時，距離案發之八十九年九月十九日已達
      四年之久，是其證詞就上開部分雖與之前供述略有歧異，然核其證述內容，就
      扣案槍彈係被告所持有而交付予伊寄藏之基本事實，於歷次偵審庭訊時始終供
      述一致且無瑕可指，自不得遽予否定其證詞之證明力，附此敘明。
（四）綜上所論，被告所辯要屬臨訟卸責之詞，委無可取，本件事證明確，被告持有
      槍彈犯行洵堪認定，應依法論科。
二、查如附表所示之槍彈，係槍砲彈藥刀械管制條例第四條第一項第一款、第二款查
    禁之槍枝、彈藥，此有前揭鑑驗通知書在卷可參，未經許可不得持有，被告未經
    許可，而持有如附表所示槍彈之行為，核係犯同條例第十一條第四項之未經許可
    持有可發射子彈具有殺傷力之改造手槍罪及同條例第十二條第四項之未經許可持
    有子彈之罪。被告同時持有附表所示改造槍彈之行為，係以一持有行為同時觸犯
    二罪名，依想像競合犯之規定，依情節較重之槍砲彈藥刀械管制條例第十一條第
    四項之未經許可持有可發射子彈具有殺傷力之改造手槍罪處斷。查被告有如犯罪
    事實欄所載之前案及執行紀錄之事實，有臺灣高等法院被告全國前案紀錄表在卷
    可徵（見本院卷第八三、九三至九五頁），其於受有期徒刑執行完畢未滿五年再
    犯本件有期徒刑以上之罪，為累犯，應依刑法第四十七條規定加重其刑。爰審酌
    被告持有扣案槍彈對社會治安所生之危險性、所持有槍彈之數量、犯後未能坦承
    犯行之態度及其犯罪之動機、目的、手段、生活狀況、智識程度等一切情狀，量
    處如主文所示之刑，並就其併科罰金部分諭知易服勞役之折算標準，以示懲戒。
    至扣案如附表一編號一、二之(二)及三所示之槍彈，均屬違禁物，業如前述，爰均
    依刑法第三十八條第一項第一款宣告沒收，至如附表編號二之(一)所示之改造子彈
    一顆，業經試射而滅失，而無從宣告沒收，併此敘明。
三、至辯護人雖具狀辯稱：被告本件持有改造槍彈犯行應為最高法院九十年度台上字
    第七九四七號刑事判決既判力所及，應為免訴判決云云，惟查，被告係於八十八
    年十二月二十八日下午六時許，經不詳姓名綽號「小謝」之成年男子以電話通知
    ，明知「小謝」放置於臺北市○○市○○路二段一００號一樓車庫內之手提袋一
    只，其內裝有具有殺傷力之改造手槍一把，仍依「小謝」指示將該手提袋持往上
    址四樓之二「小謝」租住處，而持有上開改造手槍，並於同日下午八時許，經警
    在「小謝」上開租住處電梯口查獲，而經法院判處有期徒刑一年四月確定之事實
    ，有臺灣高等法院九十年度上訴字第一一七八號及最高法院九十年度台上字第七
    九四七號刑事判決影本在卷可參（見九十年偵字第二四一一三號卷第二至六頁、
    本院九十一年度訴字第十二號卷第二九至三一頁），本院審酌被告另案經判刑確
    定之事實乃係因「小謝」臨時以電話通知，始前去「小謝」租住處一樓旁拿取內
    有改造手槍之手提袋而予以持有，則被告顯係因「小謝」電話通知之偶然機會而
    持有改造手槍，且被告該次犯行亦僅係欲將該置有改造手槍之手提袋持往「小謝
    」租住處，難認被告於受「小謝」電話通知時已有何持有本件扣案槍彈之預定犯
    罪計畫存在，從而自無諭知免訴判決之餘地，特予敘明。
據上論斷，應依刑事訴訟法第二百九十九條第一項前段，槍砲彈藥刀械管制條例第十
一條第四項、第十二條第四項，刑法第十一條前段、第五十五條、第四十七條、第四
十二條第二項、第三十八條第一項第一款，罰金罰鍰提高標準條例第二條，現行法規
所定貨幣單位折算新臺幣條例第二條，判決如主文。
本案經檢察官趙雪瑛到庭執行職務
中      華      民      國      九十三    年    十一    月    十  一    日
                                      臺灣臺北地方法院刑事第十庭
                                            審判長  法  官  蔡正雄
                                                    法  官  張筱琪
                                                    法  官  劉煌基
右正本證明與原本無異。
如不服本判決，應於判決送達後十日內向本院提出上訴狀（應抄附繕本）。
                                                    書記官  林妙穗
中      華      民      國      九十三    年    十一    月    十  一    日
附表：
一、改造九０手槍壹枝（含彈匣一個，槍枝管制編號：0000000000），認
    係仿貝瑞塔廠半自動手槍製造之玩具槍（ＦＳ－９７０８型）換裝車通之土造金
    屬槍管改造而成，滑套及槍身材質為金屬，擊發機械正常，具發射子彈功能，認
    具殺傷力。
二、改造子彈參顆：
  (一)壹顆認係制式子彈彈殼（彈底標記為”wcc 92"），加裝土造金屬彈頭（直徑約
    九mm）組合而成之改造子彈，經試射可擊發，認具殺傷力。
  (二)貳顆均認係口徑九mm制式子彈（壹顆彈底標記為”ACP 96 9mm、壹顆彈底標記為
    ”R－P  9mm LUGER”），子彈之彈頭上具刮痕，均經拆解檢視，具底火及制式
    火藥，均認具殺傷力。
三、制式子彈貳顆，均認係口徑9mm制式子彈（壹顆彈底標記為”ACP 97 9mm LUGER
    ”、壹顆彈底標記為”R－P9mm LUGER”），均認具殺傷力。
附錄論罪法條：
槍砲彈藥刀械管制條例第十一條
未經許可，製造、販賣或運輸第四條第一項第一款所稱其他可發射金屬或子彈具有殺
傷力之各式槍砲者，處五年以上有期徒刑，併科新臺幣一千萬元以下罰金。
未經許可，轉讓、出租或出借前項所列槍砲者，處三年以上十年以下有期徒刑，併科
新臺幣七百萬元以下罰金。
意圖供自己或他人犯罪之用，而犯前二項之罪者，處無期徒刑或七年以上有期徒刑，
併科新臺幣一千萬元以下罰金。
未經許可，持有、寄藏或意圖販賣而陳列第一項所列槍砲者，處一年以上七年以下有
期徒刑，併科新臺幣七百萬元以下罰金。
第一項至第三項之未遂犯罰之。
槍砲彈藥刀械管制條例第十二條
未經許可，製造、販賣或運輸子彈者，處一年以上七年以下有期徒刑，併科新台幣五
百萬元以下罰金。
未經許可，轉讓、出租或出借子彈者，處六月以上五年以下有期徒刑，併科新台幣三
百萬元以下罰金。
意圖供自己或他人犯罪之用，而犯前二項之罪者，處三年以上十年以下有期徒刑，併
科新台幣七百萬元以下罰金。
未經許可，持有、寄藏或意圖販賣而陳列子彈者，處五年以下有期徒刑，併科新台幣
三百萬元以下罰金。
第一項至第三項之未遂犯罰之。
